臺灣臺中地方法院刑事判決　　　　　　 　96年度訴字第264號
公　訴　人　臺灣臺中地方法院檢察署檢察官
被　　　告　甲○○
上列被告因違反毒品危害防制條例案件，經檢察官提起公訴（95
年度毒偵字第5704號），本院合議庭裁定由受命法官獨任行簡式
審判程序，判決如下：
    主  文
甲○○施用第一級毒品，累犯，處有期徒刑柒月；扣案之第一級
毒品海洛因壹包（淨重零點零柒公克，空包裝重零點貳貳公克）
沒收銷燬之、注射針筒壹支沒收。又施用第二級毒品，累犯，處
有期徒刑肆月；扣案之甲基安非他命吸食器（玻璃球）壹個沒收
。應執行有期徒刑拾月，扣案之第一級毒品海洛因壹包（淨重零
點零柒公克，空包裝重零點貳貳公克）沒收銷燬之、注射針筒壹
支、甲基安非他命吸食器（玻璃球）壹個均沒收。
    犯罪事實
一、甲○○之素行欠佳，曾有違反肅清煙毒條例與 2次竊盜之前
    案紀錄，其第 1次之竊盜犯行，經本院以民國90年度易字第
    2365號判決判處有期徒刑7月確定，經入監執行後，於91年6
    月25日執行完畢出監；第2次則經本院以94年度豐簡字第282
    號判決判處有期徒刑3月確定，於94年9月28日易科罰金執行
    完畢。另其曾因2次施用毒品案件，第1次經觀察、勒戒後，
    認無繼續施用毒品之傾向，由臺灣臺中地方法院檢察署檢察
    官以87年度偵字第26909號為不起訴處分確定；第2次除經觀
    察、勒戒與強制戒治之執行程序外，並經臺灣南投地方法院
    以89年度訴字第206號判決判處有期徒刑8月確定後，經再次
    入監執行後，於92年12月25日縮刑期滿執行完畢。
二、詎甲○○猶不知悔改，復於受前開有期徒刑之執行完畢後 5
    年內，基於施用第一級毒品海洛因之犯意，於95年11月25日
    凌晨1時許，在其位於臺中縣豐原市○○路 ○段247巷27弄14
    號 2樓之租屋處內，以將少許海洛因加水稀釋後置於注射針
    筒內再施打於身體血管之方式，施用第一級毒品海洛因 1次
    。其另基於施用第二級毒品甲基安非他命之未必故意，於95
    年11月25日上午9時40分許為警查獲時回溯4日內之某時，在
    不詳地點，利用友人施用第二級毒品甲基安非他命之際，亦
    在旁吸入甲基安非他命之煙霧，而施用第二級毒品甲基安非
    他命1次。嗣於95年11月25日上午9時40分許，在其上址租屋
    處前，因涉嫌竊盜案件，為警盤查，發覺其為列管之毒品人
    口，經向其詢問，其主動向員警坦承有施用第一級毒品海洛
    因之犯行，復帶同員警返回其上址租屋處，扣得海洛因 1包
    （淨重0.07公克，空包裝重0.22公克）及其所有分別供施用
    第一級毒品海洛因所用之注射針筒 1支及預備供自行施用第
    二級毒品甲基安非他命使用之吸食器（玻璃球） 1個而查獲
    ，並就施用第一級毒品海洛因之犯行接受本院之裁判（此部
    分符合自首之要件，惟施用第二級毒品甲基安非他命部分，
    因其原否認犯行，尚難認應成立自首）。
三、案經臺中縣警察局豐原分局報告臺灣臺中地方法院檢察署檢
    察官偵查起訴，本院改由受命法官獨任行簡式審判程序。
    理  由
一、認定犯罪事實與量刑審酌之依據：
  (一)被告甲○○之自白。
  (二)被告自願受搜索同意書、臺中縣警察局豐原分局豐原派出所
    員警職務報告書、搜索扣押筆錄、扣押物品目錄表、委託鑑
    驗尿液代號與真實姓名對照表各 1份、查獲現場與扣案物品
    相片 4張（均附於警詢卷內）、中山醫學大學附設醫院檢驗
    科藥物檢測中心尿液檢驗報告 1份（附於偵查卷第14頁）、
    法務部調查局鑑定書1份（附於本院卷第24頁）。
  (三)扣案之海洛因1 包（淨重0.07公克，空包裝重0.22公克）、
    注射針筒1支、甲基安非他命吸食器（玻璃球）1個。
  (四)臺灣高等法院被告前案紀錄表（被告前案、累犯及素行之認
    定）。
二、審酌被告甲○○之前案、累犯、素行情形、本次施用毒品之
    次數僅 1次、犯後已能坦承犯行，且於查獲時，係主動就施
    用第一級毒品海洛因之犯行自首，並帶同警員返回租屋處查
    獲扣案之海洛因等物等一切情狀，予以量處如主文所示之刑
    。另扣案之第一級毒品海洛因 1包（淨重0.07公克，空包裝
    重0.22公克）與注射針筒 1支，分屬查獲之第一級毒品及被
    告所有且供施用第一級毒品犯罪所用之物，業據其供承在卷
    ，分別應依毒品危害防制條例第18條第 1項前段及刑法第38
    條第1項第2款之規定沒收銷燬之及沒收；另扣案之甲基安非
    他命吸食器（玻璃球） 1個，被告於本院審理中雖否認為其
    所有，惟依該玻璃球係於被告租屋處化妝臺之抽屜內所扣得
    ，及被告於警詢中原已詳述購買該玻璃球之時間、用途等一
    切情狀，應足以認定該物為被告所有預備供再次施用第二級
    毒品甲基安非他命所用之物，亦應依刑法第38條第1項第2款
    之規定宣告沒收。
三、適用之法條：刑事訴訟法第273條之1第1項、第299條第 1項
    前段、第310條之2、第454條第1項，毒品危害防制條例第10
    條第1項、第2項、第18條第 1項前段，刑法第11條、第62條
    前段、第47條第1項、第51條第5款、第38條第1項第2款。
本案經檢察官乙○○到庭執行職務。
中     華     民     國    96    年    3    月   20   日
                     臺灣臺中地方法院刑事第六庭
                             法  官  鄧  敏  雄
上正本證明與原本無異
如不服本判決，應於送達後10日內向本院提出上訴狀（須附繕本
），上訴於臺灣高等法院臺中分院。
                             書記官  黃  士  益
中　　華　　民　　國　　96　　年　　3 　　月　　26　　日
附錄本案論罪科刑法條全文：
毒品危害防制條例第10條
施用第一級毒品者，處6月以上5年以下有期徒刑。
施用第二級毒品者，處3年以下有期徒刑。
